# 请教陈版主：关于同一控制下合并收购方成立时间短语被收购方时间的合并处理问题

提问人：Tina-Zhou 时间：2019-05-22 11:07:08
问题如下：B公司为 2018 年 6 月由自然人A 成立的公司，自然人 A直接控制，自然人 A同时控制 C、D、E三家公司，这三家公司均正常经营 5年以上，现自然人 A计划将C,D,E 三家公司全部出售给 B公司，由 B公司直接 100% 控股， 2018 年 12 月 31 日正式完成交割，在进行B 公司2018 年年报审计时，需要出具B 公司的合并财务报表，请问？
此项同一控制下合并，由于 B公司 2018 年 6 月成立，在进行合并财务报表时需要进行同一控制下追溯合并，那这个追溯合并是自 2018 年 6 月开始，还是 2017 年也要同步追溯，如果 2017 年也要追溯，由于 2017 年B 公司尚未成立，如何进行合并处理？
望陈版主指点，谢谢

回答人：chenyiwei
一般认为追溯合并到 B 公司成立日（ 2018 年 6 月）。此前不再继续往前追溯。
也可能基于某些特殊目的（例如 B 公司拟发行证券或者被收购，相关监管规则允许连续计算 C、D、E的以前年度业绩），此时可以假设B 在最早报告期期初已存在并控制 C、D、E，据此将报表的编制期间往前追溯，但这种情况下，B 公司成立日之前的各年度/期间的报表实际上是模拟汇总报表，不能称为合并报表。